【裁判字號】    96,訴,5575
【裁判日期】    970229
【裁判案由】    毒品危害防制條例
【裁判全文】
臺灣高雄地方法院刑事判決              96年度訴字第5575號
公  訴  人  臺灣高雄地方法院檢察署檢察官
被      告  甲○○
上列被告因違反毒品危害防制條例案件，經檢察官提起公訴（96
年度毒偵字第10157 號），本院合議庭裁定由受命法官獨任進行
簡式審判程式，判決如下：
    主  文
甲○○施用第一級毒品，處有期徒刑柒月。
    事  實
一、甲○○前因施用毒品案件，經本院裁定令入戒治處所施以強
    制戒治，甫於民國94年10月27日執行完畢釋放。詎甲○○仍
    未戒絕毒癮，竟基於施用第一級毒品海洛因之犯意，於96年
    8 月30日早上7 、8 時許，在高雄縣鳥松鄉仁美村不詳地點
    ，以海洛因摻水置入針筒內注射之方式，施用第一級毒品海
    洛因1 次。嗣因另涉竊盜案件，為警於同日下午5 時30分許
    ，在高雄縣鳥松鄉仁美村全國加油站前查獲。經警徵得其同
    意採集尿液送驗，結果呈海洛因代謝後可待因陽性、嗎啡陽
    性反應，而查悉上情。
二、案經高雄縣政府警察局仁武分局報告臺灣高雄地方法院檢察
    署檢察官偵辦起訴。
    理  由
一、本件被告甲○○所犯為死刑、無期徒刑或最輕本刑為3 年以
    上有期徒刑以外之罪，其於準備程序中就被訴事實為有罪之
    陳述，經告知簡式審判程序之旨，並聽取公訴人及被告之意
    見後，依刑事訴訟法第273 條之1 第1 項規定，裁定由受命
    法官獨任進行簡式審判程序，合先敘明。
二、(一)訊據被告甲○○對於上揭犯行於本院審理時供承不諱，且
    被告於96年8 月30日為警查獲後所採集之尿液，經送檢驗之
    結果，確呈可待因陽性、嗎啡陽性反應，此有台灣檢驗科技
    股份有限公司96年9 月14日濫用藥物尿液檢驗報告及高雄縣
    政府警察局仁武分局仁美所偵辦毒品案件尿液採驗檢驗對照
    表各1 份附卷可稽，是被告之自白核與事實相符，應堪採信
    。本案事證明確，被告上開施用第一級毒品犯行，堪以認定
    。
    (二)被告雖另辯稱其已有96年8 月份之施用毒品案件經判決，
    本件施用毒品犯行應為前案判決效力所及云云。惟查94年2
    月2 日修正公布並於95年7 月1 日施行之新刑法，業已刪除
    刑法第56條連續犯之規定，即係將本應各自獨立評價之數罪
    ，回歸本來就應賦予複數法律效果之原貌，因此，就刑法修
    正施行後多次施用毒品之犯行，應採一罪一罰原則，始符合
    立法本旨。本件被告雖另於96年8 月31日因施用第一級毒品
    ，經本院97年訴字第83號判決確定，惟被告於96年8 月31日
    之施用第一級毒品犯行與本件於96年8 月30日之施用第一級
    毒品犯行，本屬各自獨立之犯罪，且亦分別經高雄市政府警
    察局新興分局、高雄縣政府警察局仁武分局於同年8 月30日
    、同年8 月31日查獲，業經本院依職權調閱97年訴字第83號
    全卷核閱明確，自應各別處罰，從而本件被告施用第一級毒
    品犯行並不為本院97年訴字第83號判決效力所及，併予敘明
    。
    (三)按觀察、勒戒或強制戒治執行完畢釋放後，5 年內再犯毒
    品危害防制條例第10條施用毒品之罪者，應依法追訴，毒品
    危害防制條例第23條第2 項定有明文。本件被告前經本院裁
    定令入戒治處所施以強制戒治，嗣於94年10月27日執行完畢
    釋放乙節，有臺灣高等法院被告前案紀錄表1 份在卷可參，
    是被告於送強制戒治執行完畢釋放後，5 年內再犯本件施用
    第一級毒品罪行，依前開法條之規定，應依法追訴，本院就
    被告本件施用毒品犯行，自得依法論罪科刑。
三、按海洛因係屬毒品危害防制條例第2 條第2 項第1 款所稱之
    第一級毒品，依法不得施用。核被告甲○○所為，係犯毒品
    危害防制條例第10條第1 項之施用第一級毒品罪。其持有海
    洛因後，進而施用，其持有之低度行為應被其施用之高度行
    為所吸收，不另論罪。爰審酌被告前已因施用毒品案件經強
    制戒治，猶未徹底戒除毒癮，本不宜寬貸，惟念其犯後坦承
    犯行，併考量施用毒品乃自戕一己之身體健康，並具有病患
    性人格之特質，其行為本身對社會所造成之危害並非直接、
    鉅大等一切情狀，量處如主文所示之刑，以資儆懲。
據上論斷，應依刑事訴訟法第273 條之1 第1 項、第284 條之1
、第299 條第1 項前段，毒品危害防制條例第10條第1 項，判決
如主文。
本案經檢察官王邦安到庭執行職務
中    華    民    國    97    年     2    月    29    日
                  刑事第六庭  法  官    王  琁
上正本證明與原本無異
如不服本判決應於收受本判決後10日內向本院提出上訴書狀，並
應敘述具體理由，如未敘述上訴理由者，應於上訴期間屆滿後20
日內補提理由書狀於本院（均須按他造當事人之人數附繕本）「
切勿逕送上級法院」。
中    華    民    國    97    年    2     月    29    日
                              書記官    黃國忠
附錄本案論罪科刑法條全文：
毒品危害防制條例第10條
施用第一級毒品者，處6 月以上5 年以下有期徒刑。


司法院資訊處製作；財團法人民間司法改革基金會備份。
